臺灣雲林地方法院刑事判決　　　　　　　　　　　　　九十三年度訴字第一四五號
　　公　訴　人　臺灣雲林地方法院檢察署檢察官
　　被　　　告　甲○○
右列被告因違反毒品危害防制條例案件，經檢察官提起公訴（九十二年度毒偵字第一
０三六號），被告就被訴事實為有罪之陳述，本院聽取當事人之意見後，裁定依簡式
審判程序審理，茲判決如左：
    主  文
甲○○連續施用第一級毒品，處有期徒刑拾月。又連續施用第二級毒品，處有期徒刑
捌月。應執行有期徒刑壹年肆月。
    事  實
一、甲○○前因施用毒品案件，經本院以八十八年度毒聲字第九九八號裁定送觀察勒
    戒後，認無繼續施用之傾向，而由台灣雲林地方法院檢察署檢察官於民國八十九
    年十月二十日以八十九年度毒偵緝字第八八號不起訴處分確定，復因施用毒品案
    件，經台灣台中地方法院以八十九年度毒聲字第六九六四號裁定送觀察勒戒後，
    認無繼續施用之傾向，而由台灣台中地方法院檢察署檢察官於八十九年十二月六
    日以八十九年度毒偵字第七五００號不起訴處分確定，又另於九十一年間因施用
    第一級毒品及第二級毒品案件，經本院於九十一年五月三十一日以九十一年度訴
    字第一八九號分別判處有期徒刑八月及六月，應執行有期徒刑一年確定。詎仍不
    知悔改，基於施用第一級毒品之概括犯意，自九十二年六月中旬某日起至同年七
    月十八日上午某時止，在雲林縣台西鄉○○村○○路三０巷五五之一七號住處，
    將海洛因摻入香煙內點燃吸食之方式，連續施用第一級毒品海洛因多次；甲○○
    又另行起意，復基於施用第二級毒品之概括犯意，自九十二年六月中旬某日起至
    同年七月十八日上午某時止，在上開住處，將安非他命置於玻璃球內用火燒烤之
    方式，連續施用第二級毒品安非他命多次。嗣甲○○因上開違反毒品危害防制條
    例案件遭通緝，為警於九十二年七月二十日上午十時三十分許，在前揭住處緝獲
    ，經採集尿液送驗結果，呈嗎啡及甲基安非他命陽性反應而查獲。
二、案經雲林縣警察局移送臺灣雲林地方法院檢察署檢察官偵查起訴。
    理  由
一、本件被告所犯為死刑、無期徒刑、最輕本刑三年以上有期徒刑及高等法院管轄第
    一審案件以外之罪，並經被告於準備程序進行中，就前揭被訴事實為有罪之陳述
    ，經法官告知簡式審判程序之旨，並聽取公訴人、被告及辯護人之意見後，合議
    庭認為適宜，依刑事訴訟法第二百七十三條之一第一項之規定，裁定進行簡式審
    判程序，合先敘明。
二、右揭犯罪事實，業據被告於偵查及本院審理中坦承不諱，而被告於九十二年七月
    二十日所採集之尿液送驗結果，確呈嗎啡及甲基安非他命陽性反應，此有雲林縣
    警察局刑警隊查獲煙毒、麻管嫌犯尿液送檢真實姓名對照表、長榮大學毒物研究
    中心複驗確認報告各一份附卷可稽，是被告之自白應與事實相符。又被告前因施
    用毒品案件，經本院以八十八年度毒聲字第九九八號裁定送觀察勒戒後，認無繼
    續施用之傾向，而由台灣雲林地方法院檢察署檢察官於八十九年十月二十日以八
    十九年度毒偵緝字第八八號不起訴處分確定，復因施用毒品案件，經台灣台中地
    方法院以八十九年度毒聲字第六九六四號裁定送觀察勒戒後，認無繼續施用之傾
    向，而由台灣台中地方法院檢察署檢察官於八十九年十二月六日以八十九年度毒
    偵字第七五００號不起訴處分確定，又另於九十一年間因施用第一級毒品及第二
    級毒品案件，經本院於九十一年五月三十一日以九十一年度訴字第一八九號分別
    判處有期徒刑八月及六月，應執行有期徒刑一年確定，此有台灣高等法院被告全
    國前案紀錄表、台灣雲林地方法院檢察署刑案資料查註紀錄表各一份在卷可佐，
    其四犯毒品危害防制條例第十條第一項、第二項之罪，事證明確，被告施用第一
    級毒品海洛因及第二級毒品安非他命之犯行，堪予認定。
三、核被告所為，係犯毒品危害防制條例第十條第一項、第二項之施用第一級毒品及
    第二級毒品罪。其持有毒品之低度行為，均應為施用毒品之高度行為所吸收，不
    另論罪。又被告先後施用第一級毒品海洛因及第二級毒品安非他命之犯行，均時
    間緊接，方法相同，觸犯構成要件相同之罪名，顯係基於概括之犯意為之，均應
    依連續犯之規定論處，並加重其刑。被告所犯施用第一級毒品及施用第二級毒品
    罪，犯意各別，罪名不同，應分論併罰之。爰審酌被告屢因施用毒品，經勒戒、
    觀察及強制戒治程序，由檢察官為不起訴處分後，仍未能戒絕毒品，屢次再犯相
    同之罪，足見其戒毒意志不堅，本不宜寬貸，惟念其施用毒品乃自戕一己之身體
    健康，尚未害及他人，且被告自承現已離婚，有一個小孩由其母親扶養，其犯後
    坦承犯行，態度良好等一切情狀，分別量處如主文所示之刑，並定其應執行之刑
    。
據上論斷，應依刑事訴訟法第二百七十三條之一第一項、第二百九十九條第一項前段
，毒品危害防制條例第十條第一項、第二項，刑法第十一條前段、第五十六條、第五
十一條第五款，判決如主文。
本案經檢察官乙○○到庭執行職務。
中      華      民      國      九十三      年      四    月    十三    日
            臺灣雲林地方法院刑事第四庭
                                            法  官  吳錦佳
右正本證明與原本無異。
如不服本判決，應於判決送達後十日內向本院提出上訴狀( 應附繕本 )。
                                            書記官  王淑美
中      華      民      國      九十三      年      四    月    十三    日
附錄本案論罪科刑法條全文
毒品危害防制條例第十條
施用第一級毒品者，處六月以上五年以下有期徒刑。
施用第二級毒品者，處三年以下有期徒刑。
